【裁判字號】    89,易,1737
【裁判日期】    890919
【裁判案由】    毒品危害防制條例
【裁判全文】
臺灣臺北地方法院刑事判決                        八十九年度易字第一七三七號
    公  訴  人  臺灣臺北地方法院檢察署檢察官
    被      告  甲○○
右列被告因毒品危害防制條例案件，經檢察官提起公訴（八十九年度毒偵緝字第一九
九號、八十九年度毒偵字第二一五六號），本院判決如左：
    主  文
甲○○連續施用第二級毒品，處有期徒刑陸月，如易科罰金，以參佰元折算壹日。
    事  實
一、甲○○先因施用毒品案件，經臺灣士林地方法院以八十八年度毒聲字第二二號裁
    定送勒戒處所觀察、勒戒後，認無繼續施用傾向，於八十八年一月二十日，經臺
    灣士林地方法院檢察署以八十八年度偵字第五三八號不起訴處分確定；再因施用
    毒品案件，經本院以八十八年度毒聲字第二二七七號裁定令入勒戒處所觀察、勒
    戒後，認無繼續施用毒品傾向，於八十八年九月二十三日，經臺灣臺北地方法院
    檢察署以八十八年度毒偵字第四六六號不起訴處分確定。詎其竟不知悔改，明知
    安非他命係毒品危害防制條例所列之第二級毒品，不得施用，竟基於概括之犯意
    ，先後於八十八年十一月二十六日上午十一時五分前九十六小時內之某一時點，
    及八十九年五月二十三日凌晨零時四十分前約九十四小時（起訴書誤載為四十八
    小時）內之某一時點，在台北市不詳地點，連續施用第二級毒品安非他命。嗣於
    八十八年十一月二十六日上午十一時五分，經警通知列管毒品人口採尿檢驗時，
    及八十九年五月二十三日凌晨零時四十分許，在台北市中山區○○○路、民生西
    路口，先後為警查獲，並經本院於八十九年五月二十三日，以八十九年度毒聲字
    第一三０四號裁定令入戒治處所施以強制戒治一年。
二、案經臺北市政府警察局中山分局移請臺灣臺北地方法院檢察署檢察官偵查起訴。
    理  由
一、訊據被告甲○○雖矢口否認於前開時地施用第二級毒品安非他命，然查其於八十
    八年十一月二十六日上午十一時五分及八十九年五月二十三日凌晨二時三十分許
    所採尿液，經檢驗均呈安非他命陽性反應，有台灣檢驗科技股份有限公司八十八
    年十二月十日濫用藥物尿液檢驗報告及台北市立療養院八十九年五月二十九日煙
    毒尿液檢驗報告書、行政院國軍退除役官兵輔導委員會台北榮民總醫院八十九年
    六月十四日臨床毒物科檢驗報告各一件附卷可稽。按安非他命經口服投與後，約
    百分之七十於二十四小時內自尿中排出，約百分之九十於九十六小時內自尿中排
    出，故依上述資料推算其吸食時間距採集尿液時間最長可能不會超過四日，有行
    政院衛生署藥物食品檢驗局八十一年二月八日（81）藥檢壹字第００一一五六號
    函一件附卷可憑。本件被告先於八十八年十一月二十六日上午十一時五分因係列
    管毒品人口經採集尿液送驗，復於八十九年五月二十三日凌晨零時四十分許，為
    警查獲，並在同日凌晨二時三十分許採集尿液送驗，有列管毒品人口尿液檢體採
    集送驗紀錄表及警訊筆錄之記載可憑，是扣除被告於八十九年五月二十三日凌晨
    零時四十分許為警查獲至同日凌晨二時三十分許，約二小時之警訊調查期間無施
    用毒品安非他命可能外，應認被告係於八十八年十一月二十六日上午十一時五分
    採尿前九十六小時內之某一時點，及八十九年五月二十三日凌晨零時四十分前九
    十四小時內之某一時點，連續施用毒品安非他命二次，被告空言否認，顯不足採
    。本件事證明確，被告犯行洵堪認定。
二、次查，被告先因施用毒品案件，經臺灣士林地方法院以八十八年度毒聲字第二二
    號裁定送勒戒處所觀察、勒戒後，認無繼續施用傾向，於八十八年一月二十日，
    經臺灣士林地方法院檢察署以八十八年度偵字第五三八號不起訴處分確定；再因
    施用毒品案件，經本院以八十八年度毒聲字第二二七七號裁定令入勒戒處所觀察
    、勒戒後，認無繼續施用毒品傾向，於八十八年九月二十三日，經臺灣臺北地方
    法院檢察署以八十八年度毒偵字第四六六號不起訴處分確定，有臺灣高等法院檢
    察署刑案紀錄簡覆表及各該裁定與不起訴處分書等件在卷可憑。其三犯本件毒品
    危害防制條例第十條之罪，業經本院於八十九年五月二十三日，以八十九年度毒
    聲字第一三０四號裁定令入戒治處所施以強制戒治一年，亦有裁定一件附卷可稽
    。
三、核被告所為，係犯毒品危害防制條例第十條第二項之施用第二級毒品罪。其持有
    第二級毒品安非他命之低度行為，為施用之高度行為所吸收，不另論罪。又被告
    前後二次施用毒品行為，時間緊接且犯罪構成要件相同，顯係基於概括犯意反覆
    為之，應依連續犯之規定論以一罪，並依法加重其刑。爰審酌被告素行，及其犯
    罪之手段、所生危害與犯罪後之態度等一切情狀，量處如主文所示之刑，並諭知
    易科罰金之折算標準。
據上論斷，應依刑事訴訟法第二百九十九條第一項前段，毒品危害防制條例第十條第
二項，刑法第十一條前段、第四十一條，罰金罰鍰提高標準條例第二條，判決如主文
。
本案經檢察官黃玉垣到庭執行職務
中     華     民     國     八 十 九     年     九     月     十 九     日
                                      臺灣臺北地方法院刑事第五庭
              法  官    劉方慈
右正本證明與原本無異。
如不服本判決，應於判決送達後十日內，向本院提出上訴狀。
                                          書記官    殷玉芬
中     華     民     國     八 十 九     年     九     月     二十二    日
毒品危害防制條例第十條
施用第一級毒品者，處六月以上五年以下有期徒刑。
施用第二級毒品者，處三年以下有期徒刑。


司法院資訊處製作；財團法人民間司法改革基金會備份。
